【裁判字號】    98,易,3448
【裁判日期】    981204
【裁判案由】    家庭暴力防治法等
【裁判全文】
臺灣臺中地方法院刑事判決              98年度易字第3448號
公  訴  人  臺灣臺中地方法院檢察署檢察官
被      告  甲○○
                        樓之1.
上列被告因家庭暴力防治法等案件，經檢察官提起公訴（98年度
偵字第21894號），本院判決如下：
    主    文
甲○○犯強制罪，累犯，處拘役貳拾日。又違反法院依家庭暴力
防治法第十六條所為禁止實施家庭暴力行為及禁止騷擾行為之裁
定，累犯，處拘役拾日，如易科罰金，以新臺幣壹仟元折算壹
日。應執行拘役肆拾日，如易科罰金，以新臺幣壹仟元折算壹日
。
    事    實
一、甲○○前於民國97年間，因公共危險案件，經本院以97年度
    易字第199號判決判處有期徒刑2月確定，甫於97年12月10日
    易科罰金而執行完畢。詎猶不知悔改，其與乙○○為夫妻，
    2人間具有家庭暴力防治法第3條第1款所定之家庭成員關係
    。緣甲○○前因於98年6月6日19時許，在臺中市○○區○○
    路178之2號，於飲酒後無故辱罵並傷害乙○○，經乙○○向
    本院民事庭聲請核發民事暫時保護令，並由本院家事法庭於
    98年6月19日，依家庭暴力防治法第14條第2項第1款、第2款
    之規定，核發98年度司暫家護字第209號民事暫時保護令，
    裁定諭令甲○○不得對乙○○實施家庭暴力行為，亦不得對
    乙○○為騷擾行為。詎甲○○於收受上開民事暫時保護令後
    ，知悉上開保護令之內容，竟仍基於違反保護令之犯意，於
    98年8月10日上午8時許，在其與乙○○位於臺中市○○區○
    ○里○○路○段30號2樓之15住處內，飲酒後因懷疑乙○○有
    外遇，而與乙○○發生口角爭執，繼而基於妨害自由之犯意
    ，手持吐司刀1支強行架在乙○○之左頸，並將之壓制在客
    廳沙發上，妨害乙○○行使其自由離去之權利，同時在非屬
    公開場所之住處內，以「討客兄」（台語）、「賤女人」等
    語辱罵及騷擾乙○○，嗣於收刀過程中不慎劃傷乙○○之額
    頭（過失傷害部分未據告訴），而以此方式對乙○○實施身
    體及精神上不法侵害之家庭暴力行為及騷擾行為，而違反前
    開民事暫時保護令。
二、案經乙○○訴由臺中市警察局第五分局報請臺灣臺中地方法
    院檢察署檢察官偵查起訴。
    理    由
一、上揭犯罪事實，業據被告甲○○於本院審理時坦承不諱，核
    與告訴人乙○○指述之被害情節大致相符，且經證人即被告
    及告訴人之女兒廖怡婷於警詢中證述明確，復有臺中市警察
    局第五分局保護令執行紀錄表影本乙份、本院98年度司暫家
    護字第209號民事暫時保護令及被害人受傷照片4張附卷可稽
    ，被告自白核與事實相符，事證明確，其犯行堪以認定。
二、核被告所為，係犯刑法第304條第1項之強制罪及家庭暴力防
    治法第61條第1款、第2款之違反法院禁止對被害人實施家庭
    暴力行為及禁止騷擾之違反保護令罪。被告所犯上開2罪，
    犯意各別，罪名不同，應分論併罰。又被告前於97年間，因
    公共危險案件，經本院以97年度易字第199號判決判處有期
    徒刑2月確定，甫於97年12月10日易科罰金而執行完畢等情
    ，有臺灣臺中地方法院檢察署刑案資料查註紀錄表及臺灣高
    等法院被告前案紀錄表各1份可按，其於有期徒刑執行完畢
    後5年內，再故意犯本件有期徒刑以上之上開2罪，均為累犯
    ，應依法各加重其刑。爰審酌被告與告訴人係夫妻關係，被
    告因家庭經濟壓力沈重，導致對告訴人之行蹤心生猜疑，不
    思互相信賴，未能體諒告訴人之早出晚歸，竟暴力相向，於
    本院裁定暫時保護令後，復未能遵守限制，而對告訴人施以
    暴力行為及騷擾行為，其所為自屬可議，並造成告訴人受有
    身體及精神上之傷害，心理壓力非輕，惟念及告訴人所受傷
    勢尚非重大，且事後取得告訴人之諒解，並考量被告犯罪之
    動機、目的、手段、其品行與智識程度、犯罪所生之危害，
    及其犯後坦承犯行，態度尚佳等一切情狀，分別量處如主文
    所示之刑，並各諭知易科罰金之折算標準，以示懲儆。
據上論斷，應依刑事訴訟法第299條第1項前段，刑法第11條前段
、第304條第1項、第47條第1項、第41條第1項前段、第51條第6
款，家庭暴力防治法第61條第1款、第2款，刑法施行法第1條之1
第1項、第2項前段，判決如主文。
中    華    民    國    98    年    12    月    4     日
                  刑事第十四庭  法  官   許月馨
以上正本證明與原本無異。
如不服本判決，應於收受送達後10日內向本院提出上訴書狀（應
敘述具體理由並附繕本）。
上訴書如未敘述理由，應於上訴期間屆滿後20日內補提理由書於
本院。
                                 書記官  黃美雲
中    華    民    國    98    年    12    月    4     日
【附錄論罪科刑法條】
中華民國刑法第304條
以強暴、脅迫使人行無義務之事或妨害人行使權利者，處3年以
下有期徒刑、拘役或3百元以下罰金。
前項之未遂犯罰之。
家庭暴力防治法第61條第1款、第2款
違反法院依第14條第1項、第16條第3項所為之下列裁定者，為本
法所稱違反保護令罪，處3年以下有期徒刑、拘役或科或併科新
臺幣10萬元以下罰金：
一、禁止實施家庭暴力。
二、禁止騷擾、接觸、跟蹤、通話、通信或其他非必要之聯絡行
    為。


司法院資訊處製作；財團法人民間司法改革基金會備份。
